【裁判字號】    99,智簡上,4
【裁判日期】    990810
【裁判案由】    商標法
【裁判全文】
臺灣板橋地方法院刑事判決             99年度智簡上字第4號
上  訴  人  臺灣板橋地方法院檢察署檢察官
被      告  甲○○
上列上訴人因被告違反商標法案件，不服本院99年度智簡字第16
號中華民國99年1 月29日第一審判決（聲請簡易判決處刑案號：
98年度偵字第17050 號），提起上訴，本院管轄之第二審合議庭
判決如下：
    主  文
原判決撤銷。
甲○○明知為未得商標權人同意，於同一商品，使用相同之註冊
商標之商品而販賣，處拘役伍拾伍日，如易科罰金，以新臺幣壹
仟元折算壹日。扣案如附表所示仿冒商標之商品共陸拾伍件均沒
收。
    事  實
一、甲○○係址設臺北縣新莊市○○街九十號一樓「帝威皮件」
    商店之負責人，其明知如附件所示之商標圖樣，係乙○○○
    ○○○○○○公司（下稱路易威登公司）向前經濟部中央標
    準局（或經濟部智慧財產局）申請註冊核准登記，並經核准
    指定使用於如附件所示之商品而取得商標專用權，現仍在商
    標專用期間，非經商標權人之同意或授權，不得於同一商品
    使用相同之註冊商標（商標圖樣、註冊號數、專用期間、商
    品名稱，均詳如附件所示）；復明知友人張智賢（另經檢察
    官為不起訴處分）於民國九十六年間（聲請簡易判決處刑書
    誤載「九十五年」）寄放在上址商店地下室之「LOUISVUITT
    ON」（下稱「ＬＶ」）皮件商品一批，係未取得上揭商標專
    用權人授權或同意，於同一商品上使用相同註冊商標之仿冒
    商標商品。詎甲○○竟意圖營利，基於販賣仿冒商標商品之
    犯意，於九十七年十月間某日起至九十八年四月二十四日（
    即後述查獲）前某日，在上址商店，以新臺幣（下同）二百
    元至一千五百元不等之價格，先後陳列並販賣上開仿冒商標
    商品七件予不特定之人。嗣經法務部調查局雲林調查站調查
    員於九十八年四月二十四日上午十時三十分許，持本院核發
    之搜索票，在上址商店查獲甲○○，並在該商店及地下室內
    扣得附表所示仿冒ＬＶ商標之皮件商品共六十五件，因而查
    悉上情。
二、案經路易威登公司訴由法務部調查局雲林調查站移送臺灣板
    橋地方法院檢察署檢察官偵查後，聲請簡易判決處刑。
    理  由
一、上訴人即被告甲○○於本院準備程序中對於本件各項證據方
    法之證據能力均無意見，本院審酌各證據方法作成時之情況
    ，認為並無不適當之情事，依刑事訴訟法第一百五十九條之
    五規定，自得作為證據，合先敘明。
二、被告甲○○於本院審理中經合法傳喚未據到庭，而訊據被告
    甲○○於警詢、偵查及本院準備程序中對於上揭販賣仿冒商
    標商品之事實，均坦承不諱，核與偵查同案被告張智賢於偵
    查中供述及告訴人路易威登公司代理人謝樹藝律師於偵查中
    指訴之情節相符。又如附件之商標圖樣，業經路易威登公司
    向前經濟部中央標準局（或經濟部智慧財產局）申請註冊核
    准登記取得商標專用權，有經濟部智慧財產局商標資料檢索
    服務附卷可參，且如附表所示扣案具有ＬＶ商標之皮件商品
    共六十五件，均係仿冒商標之商品，亦有路易威登公司核可
    之鑑定證明人趙俊堯出具之鑑定報告書、鑑定人委任狀、鑑
    定能力證明書各一份在卷足憑；此外，並有查獲現場、仿冒
    商品照片及現場平面圖等件在卷，及如附表所示仿冒ＬＶ商
    標皮件商品共六十五件扣案可資佐證。被告自白核與事實相
    符，堪以採信。本案事證明確，被告犯行堪為認定，應依法
    論科。
三、核被告所為，係犯商標法第八十二條之販賣仿冒商品罪。又
    依被告於偵查中供述有客人到伊店裡來，看到那些仿冒商品
    ，有喜歡的，伊就賣出去，共賣了七件等語，堪認被告販賣
    仿冒ＬＶ商標之皮件商品前，有在上址商店內陳列上開仿冒
    商品，是被告意圖販賣仿冒商標商品而在上址商店內陳列如
    事實欄所載已售出之仿冒商標商品七件之行為，為販賣之高
    度行為所吸收，不另論罪。按刑事法若干犯罪行為態樣，本
    質上原具有反覆、延續實行之特徵，立法時既予特別歸類，
    定為犯罪構成要件之行為要素，則行為人基於概括之犯意，
    在密切接近之一定時、地持續實行之複次行為，倘依社會通
    念，於客觀上認為符合一個反覆、延續性之行為觀念者，於
    刑法評價上，即應僅成立一罪；學理上所稱「集合犯」之職
    業性、營業性或收集性等具有重複特質之犯罪均屬之，例如
    經營、從事業務、收集、販賣、製造、散佈等行為概念者，
    此有最高法院九十五年度台上字第一○七九號判決足資參照
    。
    本件被告販賣仿冒ＬＶ商標商品之營業性行為，係於密接期
    間內以相同之方式，在同一營業場所持續進行，未曾間斷，
    是被告販賣仿冒商標商品犯行，顯具有反覆、延續實行之特
    徵，從而在行為概念上，縱有多次販賣予不特定人之行為，
    仍應評價認係包括一罪之「集合犯」。
四、原審認被告事證明確，予以論罪科刑，固非無見，惟原判決
    理由欄認被告所為係犯商標法第八十二條之販賣仿冒商標商
    品罪，並認被告意圖販賣而陳列仿冒商標商品之低度行為，
    應為其販賣之高度行為所吸收，不另論罪等節，但主文卻諭
    知「甲○○明知為未得商標權人同意，於同一商品使用相同
    之註冊商標之商品而意圖販賣而陳列‧‧‧」，顯有主文與
    理由矛盾之違誤。至檢察官上訴意旨循告訴人之請求，指摘
    被告已坦承販售七件仿冒商標商品牟利，並經警在被告經營
    之商店查獲仿冒商品達六十五件，原審判決僅量處拘役五十
    五日，量刑顯然過輕，未能落實保護智慧財產權之刑事政策
    等語，惟按量刑輕重係屬事實審法院得依職權自由裁量之事
    項，苟已斟酌刑法第五十七條各款所列情狀而未逾越法定刑
    度，自不得遽指為違法；而本件原審判決於量刑時，已就被
    告之品行、智識程度，及被告欠缺保護智慧財產權之觀念，
    從事販賣仿冒商標之商品，所為影響商標權人之商譽及收益
    ，並減損我國保護智慧財產權之國際形象，復參酌本件查獲
    之仿冒商標商品數量，暨其犯罪動機、目的、手段、犯後之
    態度等一切情狀，在法定刑內量處其刑，並無違法或明顯不
    當之情形；又依被告於警、偵訊時供述：其共賣出七個仿冒
    商品，最貴的一個賣一千五百元，其他都是半賣半相送，價
    錢大約都二、三百元等語，則被告販售上開仿冒商標商品獲
    得之利益，至多合計三千三百元（計算式：１５００元＋（
    ６Ｘ３００元）＝３３００元）；復觀之查獲現場照片所示
    ，被告所經營「帝威皮件」商店係以修改衣服及販售各種男
    女皮包、皮件、日本保暖衣、女生內衣褲為營業項目，且本
    案法務部調查局雲林調查站調查員在上址商店及地下室內查
    獲附表所示仿冒商標之皮件商品，該等扣案之仿冒商標商品
    於查獲當時係藏置在上址商店展示櫃、儲物間較為隱密位置
    及地下室商品貨架上被查獲等情，亦有法務部調查局雲林縣
    調查站九十八年八月十九日雲法字第０九八六三０一六０三
    ０號函在卷可稽，顯見被告並非專以販售仿冒商標商品為業
    ，故綜上各節，堪認被告係為貪圖小利，而販賣仿冒商標之
    商品，其犯罪所得利益非巨，且惡性亦非重大，益徵原審判
    決量處拘役五十五日，尚屬允當，是檢察官上訴指稱原審量
    刑過輕等語，並無理由。然原審判決既有上開可議之處，自
    應由本院合議庭撤銷原判決，並予以改判。爰審酌被告為圖
    小利，侵害路易威登公司之商標專用權，對該公司造成損害
    ，並減損我國保護智慧財產權之國際形象，兼衡被告前無犯
    罪紀錄（見卷附臺灣高等法院被告前案紀錄表），素行良好
    ，本件查獲之仿冒商標商品數量，及被告犯罪動機、目的、
    手段、所得利益非巨，暨被告犯後坦承犯行，態度尚稱良好
    等一切情狀，量處如主文第二項所示之刑，並諭知易科罰金
    之折算標準，以資懲儆。又扣案如附表所示仿冒商標商品共
    六十五件，係被告犯商標法第八十二條之罪所販賣之商品，
    不問屬於被告與否，均應依同法第八十三條規定併予宣告沒
    收之。
五、末查，上訴人即被告甲○○經合法傳喚，無正當理由於審理
    期日不到庭，有本院送達證書一紙、九十九年七月二十七日
    審判筆錄及刑事報到單等件在卷足憑，爰不待其陳述，逕行
    判決。
據上論斷，應依刑事訴訟法四百五十五條之一第一項、第三項、
第三百六十九條第一項前段、第三百六十四條、第二百九十九條
第一項前段，商標法第八十二條、第八十三條，刑法第十一條前
段、第四十一條第一項前段，判決如主文。
本案經檢察官李巧菱到庭執行職務。
中    華    民    國    99    年    8     月    10    日
                  刑事第九庭    審判長法  官  白光華
                                      法  官  賴彥魁
                                      法  官  楊志雄
以上正本證明與原本無異
本件不得上訴
                                      書記官  陳春銘
中    華    民    國    99    年    8     月    10    日
附錄本案論罪科刑法條全文：
商標法第81條
未得商標權人或團體商標權人同意，有下列情形之一者，處 3
年以下有期徒刑、拘役或科或併科新臺幣 20 萬元以下罰金：
一、於同一商品或服務，使用相同之註冊商標或團體商標者。
二、於類似之商品或服務，使用相同之註冊商標或團體商標，有
    致相關消費者混淆誤認之虞者。
三、於同一或類似之商品或服務，使用近似於其註冊商標或團體
    商標之商標，有致相關消費者混淆誤認之虞者。
商標法第82條
明知為前條商品而販賣、意圖販賣而陳列、輸出或輸入者，處
1 年以下有期徒刑、拘役或科或併科新臺幣 5 萬元以下罰金。
附表：
┌──┬───────────────┬──┐
│編號│  扣  案  物  名  稱          │數量│
├──┼───────────────┼──┤
│ 1  │仿冒ＬＶ商標之皮包            │36件│
├──┼───────────────┼──┤
│ 2  │仿冒ＬＶ商標之皮夾            │5 件│
├──┼───────────────┼──┤
│ 3  │仿冒ＬＶ商標之鑰匙包          │3 件│
├──┼───────────────┼──┤
│ 4  │仿冒ＬＶ商標之皮包配件        │5 件│
├──┼───────────────┼──┤
│ 5  │仿冒ＬＶ商標之皮包鎖          │11件│
├──┼───────────────┼──┤
│ 6  │仿冒ＬＶ商標之皮包扣          │4 件│
├──┼───────────────┼──┤
│ 7  │仿冒ＬＶ商標之皮帶頭          │1 件│
├──┴───────────────┼──┤
│                               合計 │65件│
└──────────────────┴──┘

司法院資訊處製作；財團法人民間司法改革基金會備份。
